臺灣嘉義地方法院刑事裁定
111年度聲字第746號
聲  請  人  臺灣嘉義地方檢察署檢察官
受  刑  人  李文杰

上列聲請人因受刑人數罪併罰有二裁判以上，聲請定其應執行之
刑（111年度執字第2683號），本院裁定如下：
    主  文
甲○○所犯如附表所示各罪所處之刑，應執行有期徒刑貳年陸月。
    理  由
一、聲請意旨略以：受刑人甲○○因犯詐欺等案件，先後經法院判
    決確定如附表，應依刑法第53條及第51條第5款定其應執行
    之刑，爰依刑事訴訟法第477條第1項聲請裁定等語。
二、裁判確定前犯數罪者，併合處罰之。但有下列情形之一者，
    不在此限：一、得易科罰金之罪與不得易科罰金之罪。前項
    但書情形，受刑人請求檢察官聲請定應執行刑者，依第51條
    規定定之；數罪併罰，分別宣告其罪之刑，依下列各款定其
    應執行者：五、宣告多數有期徒刑者，於各刑中之最長期以
    上，各刑合併之刑期以下，定其刑期。但不得逾30年；數罪
    併罰，有二裁判以上者，依第51條之規定，定其應執行之刑
    ，刑法第50條第1項第1款、第2項、第51條第5款及第53條，
    分別定有明文。數罪併罰，應依分別宣告其罪之刑為基礎，
    定其應執行刑，此觀刑法第51條規定自明，故一裁判宣告數
    罪之刑，雖曾經定其執行刑，但如再與其他裁判宣告之刑定
    其執行刑時，前定之執行刑當然失效，仍應以其各罪宣告之
    刑為基礎，定其執行刑，不得以前之執行刑為基礎，以與後
    裁判宣告之刑，定其執行刑。又法律上屬於自由裁量之事項
    ，有其外部性界限及內部性界限，並非概無拘束。依據法律
    之具體規定，法院應在其範圍選擇為適當之裁判者，為外部
    性界限；而法院為裁判時，應考量法律之目的，及法律秩序
    之理念所在者，為內部性界限。法院為裁判時，二者均不得
    有所踰越。在數罪併罰，有二裁判以上，定其應執行之刑時
    ，固屬於法院自由裁量之事項，然仍應受前揭外部性界限及
    內部性界限之拘束，此有最高法院83年度台抗字第502號裁
    定、93年度台非字第192號判決意旨可資參照。
三、經查，受刑人因詐欺等案件，經如附表所示法院分別判處如
    附表所示之刑確定在案，其中受刑人所犯如附表編號一至三
    所示之罪屬得易科罰金之罪，如附表編號四至五所示之罪屬
    不得易科罰金之罪，而上開五罪復經受刑人請求定應執行刑
    ，有各該判決書、臺灣高等法院被告前案紀錄表、臺灣嘉義
    地方檢察署定刑聲請書等件在卷可稽，經核與前開併合處罰
    之要件相符，茲檢察官聲請定其應執行之刑，本院審核認為
    正當，應予准許，爰審酌如附表編號一至三所示各罪及如附
    表編號四至五所示各罪之犯罪型態、手段、動機、所侵害之
    法益及不法內涵分別屬相近，然如附表編號一至三所示各罪
    與如附表編號四至五所示各罪間之犯罪樣態不同之責任非難
    重複程度等情狀，定其應執行之刑如主文所示。至如附表編
    號一至三所示之罪，雖經臺灣桃園地方法院以110年度審原
    易字第122號判決定應執行刑為有期徒刑10月確定，然依據
    上開說明，本院仍應更定其應執行刑，惟應受內部界限之拘
    束，附此敘明。
四、依刑事訴訟法第477條第1項，刑法第50條第2項、第53條、
    第51條第5款，裁定如主文。
中　　華　　民　　國　　111 　年　　9 　　月　　15　　日
           　　　 刑事第二庭  法　官  官怡臻 
上列正本證明與原本無異。
如不服本裁定，應於裁定送達後5 日內向本院提出抗告狀（應附
繕本）。
中　　華　　民　　國　　111 　年　　9 　　月　　15　　日
                          　　書記官　李彥廷
附表：
編號  一 二 三 罪名  竊盜            竊盜            竊盜 宣告刑  有期徒刑6月，如易科罰金，以新臺幣(下同)1,000元折算1日 有期徒刑3月，如易科罰金，以1,000元折算1日 有期徒刑3月，如易科罰金，以1,000元折算1日 犯罪日期  110年5月3日 110年5月2日晚間9時24分許起至同年月3日上午9時40分許間某時 110年5月2日晚間9時24分許起至同年月3日上午9時40分許間某時 偵 查 機關 臺灣桃園地方檢察署 臺灣桃園地方檢察署 臺灣桃園地方檢察署  案號 110年度少連偵字第379號 110年度少連偵字第379號 110年度少連偵字第379號 最後 事實 審 法院 臺灣桃園地方法院 臺灣桃園地方法院 臺灣桃園地方法院  案號 110年度審原易字第122號 110年度審原易字第122號 110年度審原易字第122號  判決日期 111年2月25日 111年2月25日 111年2月25日 確定 判 決 法院 臺灣桃園地方法院 臺灣桃園地方法院 臺灣桃園地方法院  案號 110年度審原易字第122號 110年度審原易字第122號 110年度審原易字第122號  確定日期 111年4月25日 111年4月25日 111年4月25日 備註  如附表編號一至三所示之罪，經臺灣桃園地方法院以110年度審原易字第122號判決定其應執行刑為有期徒刑10月確定。   

編號  四 五         (以下空白)) 罪名  詐欺 詐欺  宣告刑  有期徒刑1年1月 有期徒刑1年4月  犯罪日期  110年9月9日 110年9月23日  偵 查 機關 臺灣新北地方檢察署 臺灣嘉義地方檢察署   案號 110年度少連偵字第497號 111年度少連偵字第4號  最後 事實 審 法院 臺灣新北地方法院 臺灣嘉義地方法院   案號 111年度金訴字第8號 111年度原金訴字第2號   判決日期 111年2月16日 111年6月15日  確定 判 決 法院 臺灣新北地方法院 臺灣嘉義地方法院   案號 111年度金訴字第8號 111年度原金訴字第2號   確定日期 111年3月30日 111年7月19日